最高法院刑事判決　　　　　　　　　 111年度台上字第4318號
上　訴　人　王志彤
上列上訴人因違反毒品危害防制條例案件，不服臺灣高等法院中
華民國111年5月25日第二審判決（110 年度上訴字第3639號，起
訴案號：臺灣桃園地方檢察署109 年度偵字第24705、32083號）
，提起上訴，本院判決如下：
    主  文
上訴駁回。
    理  由
按刑事訴訟法第377 條規定，上訴於第三審法院，非以判決違
  背法令為理由，不得為之。是提起第三審上訴，應以原判決違
  背法令為理由，係屬法定要件。如果上訴理由書狀並未依據卷
  內訴訟資料，具體指摘原判決不適用何種法則或如何適用不當
  ，或所指摘原判決違法情事，顯與法律規定得為第三審上訴理
  由之違法情形，不相適合時，均應認其上訴為違背法律上之程
  式，予以駁回。至原判決有無違法，與上訴是否以違法為理由
  ，係屬二事。
本件第一審認定上訴人王志彤有如第一審判決事實欄所載之犯
  行明確，因而論處上訴人共同販賣第二級毒品未遂罪刑，並諭
  知相關之沒收、沒收銷燬。原審以上訴人僅就第一審判決關於
  其量刑部分提起上訴，而經審理結果，維持第一審關於上開部
  分之量刑，駁回上訴人在第二審之上訴。已詳述其憑以認定之
  量刑依據及理由。
刑法第59條規定之酌量減輕其刑，必須犯罪另有特殊之原因與
  環境，在客觀上足以引起一般同情，認為即使予以宣告法定最
  低度刑，猶嫌過重者，始有其適用。此所謂法定最低度刑，固
  包括法定最低本刑；惟遇有其他法定減輕之事由者，則應係指
  適用其他法定減輕事由減輕後之最低度刑而言。倘被告別有其
  他法定減輕事由者，應先適用法定減輕事由減輕其刑後，猶認
  其犯罪之情狀顯可憫恕，即使科以該減輕後之最低度刑仍嫌過
  重者，始得適用刑法第59條規定酌量減輕其刑。又此項犯罪情
  狀是否顯可憫恕而酌量減輕其刑之認定，係屬法院得依職權自
  由裁量之事項。原判決已敘明難認本件犯行有何特殊原因或情
  狀，亦無情輕法重之情形，而無刑法第59條規定適用餘地之理
  由，經核於法並無不合。且查警員張淳係於執行網路巡邏時，
  在通訊軟體WECHAT之公開群組，發現暗示毒品交易之訊息，進
  而喬裝成毒品買家與上訴人聯繫，並議定本件毒品交易之數量
  、金額，此有員警職務報告在卷可徵。則原審以上訴人有販賣
  予不特定多數人之意，對社會治安已造成潛在重大影響，執為
  認定上訴人犯罪情節無特殊原因或情狀之審酌因子，自無不合
  。又是否適用第59條規定酌減其刑，因個案情節不同，難以比
  附援引。上訴意旨漫指其非大、中、小盤毒梟，亦未經營販毒
  群組，更非負責販毒之核心人物，且參酌他案判決，自應適用
  刑法第59條酌減其刑云云，乃就原審量刑職權之適法行使，任
  意指摘，顯與法律規定得為第三審上訴理由之違法情形，不相
  適合。綜上，應認本件上訴不合法律上之程式，予以駁回。
據上論結，應依刑事訴訟法第395條前段，判決如主文。
中    華    民    國   111    年    9     月    22    日
                  刑事第三庭審判長法  官  徐  昌  錦  
                                  法  官  林  恆  吉  
                                  法  官  林  海  祥  
                                  法  官  侯  廷  昌  
                                  法  官  江  翠  萍  
本件正本證明與原本無異
                                  書記官
中    華    民    國   111    年    9     月    28    日